【裁判字號】    92,易,1249
【裁判日期】    921223
【裁判案由】    違反家庭暴力防治法等
【裁判全文】
臺灣彰化地方法院刑事判決                        九十二年度易字第一二四九號
    公  訴  人  台灣彰化地方法院檢察署檢察官
    被      告  丙○○
右列被告因違反家庭暴力防治法等案件，經檢察官提起公訴（九十二年度偵字第六四
七六號），本院判決如左：
    主  文
丙○○違反法院依家庭暴力防治法第十三條所為禁止實施家庭暴力行為，不得直接騷
擾行為之裁定，處拘役伍拾日，如易科罰金，以參佰元折算壹日。
    事  實
一、丙○○與乙○○係夫妻，二人間具有家庭暴力防治法第三條第一款所定之家庭成
    員關係。丙○○並因對乙○○實施家庭暴力行為，經本院於九十二年三月七日，
    依家庭暴力防治法第十三條規定，以九十二年度家護字第六二號民事通常保護令
    裁定令其不得對乙○○實施身體或精神上之不法侵害行為：不得對被害人實施身
    體或精神上不法侵害之行為，並不得直接或間接對於被害人為騷擾行為，保護令
    有效期間為一年。丙○○並明知上開通常保護令之內容與有效期限，詎於九十二
    年五月十六日上午六時許（上開保護令之有效期限內），在彰化縣埤頭鄉○○○
    路上乙○○之住處外，因欲阻止乙○○外出工作而發生口角，並徒手毆打乙○○
    之後頸部、背部及兩手手臂，致乙○○受有右手臂、背部及後頸部挫傷等傷害，
    隨即又出言以：「如果出去工作就要打斷妳的腿。」之加害身體之事，恐嚇乙○
    ○致生危害於安全，並使乙○○心生畏懼，對乙○○實施身體或精神上之不法侵
    害行為，且直接騷擾乙○○，而違反本院所為之前開保護令。
二、案經乙○○訴由台灣彰化縣警察局北斗分局報請台灣彰化地方法院檢察署檢察官
    偵查起訴。
    理  由
一、訊據被告丙○○對於右揭時、地因欲阻止告訴人乙○○外出工作而發生口角之事
    固不爭執，惟矢口否認有何傷害或恐嚇危害安全之罪行，辯稱：伊當天只有與告
    訴人互罵而已，並無打她或是恐嚇她云云。惟查，被告上開犯行，業據告訴人即
    證人乙○○迭次於警詢、偵訊及本院審理時均指訴或證述綦詳，並有英仁醫院診
    斷證明書一紙在卷可稽，衡諸告訴人之歷次於警詢、偵訊及本院審理中之指訴均
    屬一致，且被告業已自承與告訴人因工作之事發生口角爭執，應認告訴人之指訴
    非虛，被告上開所辯自難足採。又被告前經本院於九十二年三月七日以九十二年
    度家護字第六二號通常保護令命令不得對被害人實施身體或精神上不法侵害之行
    為，不得直接或間接對被害人為騷擾行為，保護令之有效期間為一年，該通常保
    護令於九十二年三月十八日寄存送達於被告之居所，且被告已知悉上開通常保護
    令之內容及有效期間之情，業據被告於本院審理時供承在卷，並經本院依職權調
    閱上開通常保護令民事卷宗查閱無訛，有本院前開通常保護令一份附卷可稽，本
    件事證明確，被告上開犯行堪予認定。
二、按被告出手毆打告訴人，並以加害生命、身體之事恐嚇、騷擾被害人，核其行為
    係屬家庭暴力防治法第二條第一項所規定之家庭成員間實施身體或精神不法侵害
    之行為，為同法所規定之家庭暴力。核被告徒手毆打告訴人後，隨即出言恐嚇告
    訴人之犯行，係犯家庭暴力防治法第五十條第一款、第二款之違反保護令罪、刑
    法第二百七十七條第一項之普通傷害罪及同法第三百零五條之恐嚇危害安全罪。
    被告雖違反前開保護令中不得對被害人實施身體或精神上之不法侵害及禁止直接
    騷擾之規定，惟法院依同法第十三條規定核發保護令者，該保護令內之數款規定
    ，均係保護令之內容，被告如同時或接續違反保護令內數款規定，仍僅係違反一
    保護令之犯行，應僅論以一違反保護令罪。被告以一違反保護令之犯行，分別觸
    犯構成要件不相同之傷害罪及恐嚇危害安全罪，均為想像競合犯，應從一重之家
    庭暴力防治法第五十條第一、二款之違反保護令罪處斷。又被告出言恐嚇告訴人
    ，所犯家庭暴力防治法第五十條第一、二款之違反保護令罪及刑法第三百零五條
    之恐嚇危害安全罪部分，雖未據公訴人起訴，然本院認為有實質上一罪及想像競
    合犯之裁判上一罪關係，基於審判不可分原則，應併予審理，附此敘明。爰審酌
    被告藐視保護令狀，違反法院保護令狀所諭示應遵循之事項，又其行為已危及到
    告訴人之日常生活，爰審酌被告之素行、犯罪之動機、手段、所生危害及犯後態
    度等一切情狀，量處如主文所示之刑，並諭知易科罰金之折算標準。
據上論斷，應依刑事訴訟法第二百九十九條第一項前段，家庭暴力防治法第五十條第
一款、第二款，刑法第十一條前段、第二百七十七條第一項、第三百零五條、第五十
五條，第四十一條第一項前段，罰金罰鍰提高標準條例第一條前段、第二條，判決如
主文。
本案經檢察官甲○○到庭執行職務。
中      華      民      國      九十二      年    十二    月  二十三    日
                                臺灣彰化地方法院刑事第二庭
                                    審判長法官  李  水  源
                                    法      官  李  雅  俐
                                    法      官  黃  齡  玉
右正本證明與原本無異。
如不服本判決，應於判決送達後十日內，向本院提出上訴狀( 須附繕本 )。
告訴人或被害人對於判決如有不服具備理由請求檢察官上訴者，其上訴期間之計算係
以檢察官收受判決正本之日期為準。
                                    法院書記官  黃  當  易
中      華      民      國      九十二      年    十二    月  二十三    日
家庭暴力防治法第五十條：
違反法院第十三條、第十五條所為之下列裁定者，為本法所稱之違反保護令罪，處三
年以下有期徒刑、拘役或科或併科新臺幣十萬元下罰金：
一、禁止實施家庭暴力行為。
二、禁止直接或間接騷擾、接觸、通話或其他連絡行為。
三、命遷出住居所。
四、遠離住居所、工作場所、學校或其他特定場所。
五、命完成如害人處遇計畫：戒癮治療、精神治療、心理輔導或其他治療、輔導。
刑法第二百七十七條：
傷害人之身體或健康者，處三年以下有期徒刑，拘役或一千元以下罰金。
犯前項之罪，因而致人於死者，處無期徒刑或七年以上有期徒刑，致重傷者，處三年
以上，十年以下有期徒刑。
刑法第三百零五條：
以加害生命、身體、自由、名譽、財產之事恐嚇他人，致生危害於安全者，處二年以
下有期徒刑、拘役或三百元以下罰金。


司法院資訊處製作；財團法人民間司法改革基金會備份。
